臺灣臺東地方法院民事判決　　　　　　　 94年度訴字第192號
原　　　告　甲○○
　　　　　　　　　　　　巷46.
　　　　　　乙○○
共　　　同
訴訟代理人　林長振律師
被　　　告　丙○○
　　　　　　　　　　　　號
訴訟代理人　吳漢成律師
上列當事人間因過失致死案件提起附帶民事訴訟請求侵權行為損
害賠償事件，經本院刑事庭裁定移送前來（94年度東交簡附民字
第18號），本院於民國96年3月22日言詞辯論終結，判決如下：
    主  文
被告應給付原告甲○○新臺幣伍萬壹仟肆佰壹拾伍元，及自民國
九十四年十一月十五日起至清償日止，按年息百分之五計算之利
息。
原告甲○○其餘之訴駁回。
原告乙○○之訴及其假執行之聲請均駁回。
訴訟費用由原告甲○○負擔百分之四十九，原告乙○○負擔百分
之五十，餘由被告負擔。
本判決第一項得假執行。但被告如以新臺幣伍萬壹仟肆佰壹拾伍
元為原告甲○○預供擔保，得免為假執行。
原告甲○○其餘假執行之聲請駁回。
    事實及理由
壹、程序方面：
    按訴狀送達後，原告不得將原訴變更或追加他訴，但擴張或
    減縮應受判決事項之聲明者，不在此限。民事訴訟法第255
    條第1項第3款定有明文。本件原告原起訴請求被告給付原告
    甲○○新臺幣（下同）2,520,934元、原告乙○○2,477,247
    元，及自起訴狀繕本送達翌日起至清償日止，按年息5%計算
    之法定遲延利息。嗣於96年1月12日準備程序中減縮為請求
    被告給付原告甲○○2,129,181元、原告乙○○2,472,267元
    ，及自94年11月15日起至清償日止，按年息5％計算之利息
    。原告減縮應受判決事項之聲明，揆之前揭規定，自應准許
    。
貳、實體方面：
一、原告起訴主張：被告於民國94年7月12日凌晨2時許駕駛車牌
    號碼HV-82565自小客車，行經臺東市○○里○○○路596巷
    與南王東街之交叉路口前，因違規跨越雙黃線及未依規定減
    速慢行，高速撞擊正騎乘車牌號碼PSP-750機車之原告之子
    江忠益，致江忠益人車倒地當場死亡。爰依民法第184條第1
    項、第192條第1、2項及第194條之規定，請求被告賠償(一)殯
    葬費：原告乙○○為江忠益辦理殯葬事宜，支出殯葬費共計
    199,400元。(二)扶養費：原告甲○○於江忠益死亡時年約63
    歲，依內政部93年台閩地區簡易生命表中之男性平均餘命約
    20年餘，在此期間均得受扶養，依照行政院主計處公佈之93
    年度國人每年平均消費支出額293,235元作為每年扶養費之
    數額計算，原告甲○○應受之扶養為費為4,137,545元（即
    18年之霍夫曼係數為14.11，以每年扶養費為293,235元乘以
    該係數為4,137,545元）；原告乙○○於江忠益死亡時年約
    59歲，尚有23年餘之平均餘命，其應受之扶養費為4,568,60
    1元（即23年之霍夫曼係數為15.58，以每年扶養費為293,23
    5元乘以該係數為4,568,601元），又原告2人除育有江忠益
    外，現尚存長女江娟花及江中財2名子女，江忠益之扶養比
    例3分之1計算，原告甲○○、乙○○各得請求扶養費為1,37
    9,181元、1,522,867元。(三)慰撫金：江忠益為原告2人之子
    ，生性聰明乖巧，克盡孝道又熱心公益，其實際照顧原告並
    負擔家計，因被告之過失，竟使原告2人親子天人永隔，哀
    痛逾恆，原告甲○○病徵惡化幾已達全身癱瘓之程度，原告
    乙○○亦罹患憂鬱等疾病，其所受精神上痛苦實非常人所可
    比擬，原告2人各請求150萬元之精神慰撫金。綜上所述，原
    告甲○○請求2,879,181元、原告乙○○請求3,222,267元，
    扣除原告江傳福、乙○○各領取之強制汽車責任保險給付各
    75萬元，原告甲○○、乙○○各得請求被告賠償2,129,181
    元、2,472,267元等語。並聲明求為判決：(一)被告應給付原
    告甲○○2,129,181元、原告乙○○2,472,267元，及自94年
    11 月15日起至清償日止，按年息5％計算之利息。(二)願供擔
    保，請准宣告假執行。
二、被告則以：其因本件交通事故，經本院交通法庭以94年度東
    交簡字第195號判決過失致人於死有罪，處有期徒刑4月，得
    易科罰金確定，又原告乙○○因上開事故支出必要之殯葬費
    用199,400元等之事實不爭執。但本件事故發生時，被告有
    道路優先權，而江忠益經警方檢測其血液中酒精濃度高達1.
    31MG/L，當時是泥醉狀況，根本不能安全駕駛，且未戴安全
    帽，係加重事故之因素，被告行經該交岔路口時，本即輕踩
    煞車，將車速降下，然江忠益主動衝出路口，在江忠益衝出
    之路口又有一大樹遮掩住被告之視線，以致無法採取必要之
    安全閃避動作，致江忠益之重型機車撞上被告，本件事故之
    發生，被告應無過失等語，資為抗辯。並聲明求為判決：(一)
    駁回原告之訴。(二)如受不利判決，願供擔保，請准宣告免為
    假執行。
三、本件經本院整理不爭執事項並協議簡化事項如下（見本院卷
    第153頁至155頁）：
  (一)兩造不爭執事實：
  1.本件交通事故經本院送臺灣省花東區車輛行車事故委員會鑑
    定結果認：「一江忠益酒精濃度過量於夜間駕駛重型機車行
    經無號誌之交岔路口，支線道車未暫停讓幹線道車先行，為
    肇事原因。二丙○○駕駛自小客貨車無肇事因素。」本院再
    送臺灣省車輛行車事故覆議鑑定委員會鑑定結果認：「一江
    忠益夜晚酒精濃度超過法定值駕駛重機車，行經無號誌交岔
    路口支線道車未暫停讓幹線道車先行，為肇事主因。二丙○○駕駛自小客貨車，行經無號誌交岔路口未減速慢行，且未
    注意車前狀況，為肇事次因。」被告因本件交通事故涉嫌過
    失致死，經臺灣臺東地方法院檢察署檢察官聲請簡易判決處
    刑（94年度偵字第1548號），本院交通法庭判決被告因過失
    致人於死，處有期徒刑4月，得易科罰金確定（94年度東交
    簡字第195號）。
  2.江忠益駕駛車號PSP-750號重機車，於94年7月12日凌晨2時5
    分許，沿臺東市○○○街由東往西方向行駛，在臺東縣臺東
    市○○○路596巷與南王東街口，與右側沿臺東市○○○路5
    96巷由北往南方向行駛之被告駕駛之車號HV-82565自用小客
    貨車發生碰撞。臺東市○○○路596巷與南王東街口為市區
    道路，無號誌交岔路口，速限50公里，南王東街路口前設置
    有「讓」標誌。事故發生後，PSP-750號重機車右側車身損
    毀，前斜板損毀；HV-82565自用小客貨車左前車頭毀損，前
    擋風玻璃破損。2車肇事後之位置、輪擦痕、刮地痕位置均
    如道路交通事故現場圖所示（見相驗卷第14頁）。江忠益因
    本件交通事故頭部受重創，送醫不治死亡，其血液酒精濃度
    測試值為262.3mg/dl。
　3.原告乙○○為江忠益支出必要之殯葬費199,400元。
  4.原告甲○○、乙○○分別為江忠益之父、母。原告甲○○、
    乙○○之出生日期分別為31年4月3日、35年7月27日，尚有
    成年子女江娟花（52年4月19日生）、江中財（60年9月25日
    生）。
  5.原告甲○○係小學畢業。原告甲○○稅務電子閘門財產所得
    調件明細表記載1.92年度有利息所得23,894元；有汽車1輛
    ，財產總額0元。2.93年度有薪資所得1,000元、利息所得
    15,758元；有汽車1輛，財產總額0元。3.94年度有利息所得
    17,678元；有汽車1輛，財產總額0元。
  6.原告乙○○係小學畢業，係自耕農，年收入約80萬餘元。原
    告乙○○稅務電子閘門財產所得調件明細表記載1.92年度有
    執行業務所得550元；有田地1筆，財產總額8,168,824元。
    2.93年度無所得資料；有田地1筆，財產總額8,168,824元。
    3.94年度無所得資料；有田地1筆，財產總額8,168,824元。
  7.江忠益出生日期為56年7月13日，死亡日期為94年7月12日。
    江忠益稅務電子閘門財產所得調件明細表記載1.93年度有所
    得2,000元；無財產資料。2.94年度有執行業務所得4萬元；
    無財產資料。
  8.被告係鐵路局工人，已婚，有子女2人，月薪約3萬元。被告
    稅務電子閘門財產所得調件明細表記載1.92年度有薪資所得
    624,263元；有房屋、土地各1筆，汽車1輛，財產總額為561
    ,978 元。2.93年度有薪資所得608,459元；有房屋、土地各
    1筆，汽車1輛，財產總額為561,978元。3.94年度有薪資所
    得626,589元；有房屋、土地各1筆，汽車1輛，財產總額為5
    61,978元。
  9.原告2人已領取強制汽車責任保險給付150萬元，各分得75萬
    元。
  (二)協商簡化事項：
  1.兩造同意原告2人得請求之損害賠償金額，應自總額扣除各
    分得之強制汽車責任保險給付75萬元。
  2.兩造同意原告得請求之遲延利息均自94年11月15日起算。
  3.兩造同意以93年台閩地區簡易生命表、第1年不扣除中間利
    息之霍夫曼係數表作為計算扶養費之標準。
  4.對原告甲○○負扶養義務者有江忠益、江娟花、江中財3人
    。
  5.若原告乙○○得請求扶養費損失，得請求扶養的年數以93年
    台閩地區簡易生命表之平均餘命年數為計算標準。
四、得心證之理由：
    本件主要之爭點，在於(一)被告就本件交通事故有無過失？(二)
    原告甲○○能否請求扶養費損失？扶養費的計算標準為何？
    （原告主張以93年度國人每人每年平均消費支出額293,235
    元為計算標準，被告主張以行政院主計處公布之臺東縣每戶
    每人93年度支出額為計算標準）得請求之數額為若干？(三)原
    告乙○○能否請求扶養費損失？扶養費的計算標準為何？得
    請求扶養之數額為若干？(四)原告2人請求之慰撫金，金額是
    否過高？(五)江忠益是否與有過失？被告應負過失責任比例為
    若干？茲分述如下：
  (一)被告就本件交通事故有無過失？
    按因故意或過失，不法侵害他人之權利者，負損害賠償責任
    。不法侵害他人致死者，對於支出醫療及增加生活上需要之
    費用或殯葬費之人，亦應負損害賠償責任。被害人對於第三
    人負有法定扶養義務者，加害人對於該第三人亦應負損害賠
    償責任。不法侵害他人致死者，被害人之父、母、子、女及
    配偶，雖非財產上之損害，亦得請求賠償相當之金額。民法
    第184條第1項前段、第192條第1、2項及第194條分別定有明
    文。第按行車速度，依速限標誌或標線之規定，無速限標誌
    或標線者，應依下列規定：二、行經設有彎道、坡路、狹路
    、狹橋、隧道、學校、醫院標誌之路段、道路施工路段、泥
    濘或積水道路、無號誌之交岔路口及其他人車擁擠處所，或
    因雨霧致視線不清或道路發生臨時障礙，均應減速慢行，作
    隨時停車之準備。汽車行駛時，駕駛人應注意車前狀況及兩
    車併行之間隔，並隨時採取必要之安全措施。道路交通安全
    規則第93條第1項第2款及第94條第3項分別定有明文。經查，
    江忠益駕駛車號PSP-750號重機車，於94年7月12日凌晨2時5
    分許，沿臺東市○○○街由東往西方向行駛，在臺東縣臺東
    市○○○路596巷與南王東街口，與右側沿臺東市○○○路
    596巷由北往南方向行駛之被告駕駛之車號HV-82565自用小
    客貨車發生碰撞，被告因本件交通事故涉嫌過失致死，經臺
    灣臺東地方法院檢察署檢察官聲請簡易判決處刑（94年度偵
    字第1548號），本院交通法庭判決被告因過失致人於死，處
    有期徒刑4月，得易科罰金確定（94年度東交簡字第195號）
    等之事實，為被告所不爭執，並有臺東縣警察局道路交通事
    故調查報告表、道路交通事故現場圖、照片、驗斷書、臺灣
    臺東地方法院檢察署勘驗筆錄及相驗屍體證明書附卷可憑，
    且經本院調取94年度東交簡字第195號刑事案件卷宗核閱屬
    實，應堪信為真實。第查，臺東市○○○路596巷與南王東
    街口為市區道路，無號誌交岔路口，速限50公里，南王東街
    路口前設置有「讓」標誌。事故發生後，PSP-750號重機車
    右側車身損毀，前斜板損毀；HV-82565自用小客貨車左前車
    頭毀損，前擋風玻璃破損。2車肇事後之位置、輪擦痕、刮
    地痕位置均如道路交通事故現場圖所示等情，復為兩造所不
    爭執，亦堪認為真實。另由被告於警詢中之陳稱：「我下班
    自公司要返家（往知本）。下班我開車自更生北路596巷北
    向南行駛至事故地點，在我左方巷子1部機車沒有開車燈，
    自巷子竄出來，事出突然，本來我欲按喇叭及剎車就已互撞
    …當時天候、路況及視線都良好。無障礙…無號誌。我車速
    約40左右。」等語，足見被告係行駛於臺東市○○○路596
    巷由北向南行方向，經該巷與南王東街口，車速約40公里等
    情。依照前述規定，被告因行駛於無號誌之交岔路口，其行
    車速度應減速慢行，作隨時停車之準備，且應注意車前狀況
    ，隨時採取必要之安全措施，方符合規定，然由其車速仍維
    持40公里等情以觀，其並未於無號誌之交岔路口，減速慢行
    ，作隨時停車之準備，已與規定不合。又被告行駛時，苟有
    注意車前狀況，且採取按喇叭等必要之安全措施不致發生本
    件交通事故。參以本件經送臺灣省車輛行車事故覆議鑑定委
    員會亦認：「丙○○駕駛自小客貨車，行經無號誌交岔路口
    未減速慢行，且未注意車前狀況，為肇事次因。」，有臺灣
    省車輛行車事故覆議鑑定委員會於95年5月22日以府覆議字
    第0950100302號函檢附鑑定意見書（見本院卷第54至56頁）
    附卷可稽，是被告對於本件車禍之發生有過失。從而，被告
    過失不法侵害江忠益之生命，其對於原告2人因而所受之損
    害，自應依前揭規定，負損害賠償責任。本件原告乙○○為
    江忠益支出必要之殯葬費199,400元，業據其提出信誠葬儀
    社明細表及免用統一發票收據各1紙（見94年度東交簡附民
    字第18號卷第6、7頁），復為被告所不爭執，應堪信為真實
    。從而，原告乙○○請求被告給付殯葬費199,400元，自屬
    正當，應予准許。
  (二)原告甲○○能否請求扶養費損失？扶養費的計算標準為何？
    （原告主張以93年度國人每人每年平均消費支出額293,235
    元為計算標準，被告主張以行政院主計處公布之臺東縣每戶
    每人93年度支出額為計算標準）得請求之數額為若干？
  1.按被害人對於第三人負有法定扶養義務者，加害人對於該第
    三人亦應負損害賠償責任。民法第192條第2項定有明文。第
    按直系血親相互間，互負扶養之義務；負扶養義務有數人時
    ，直系血親卑親屬為第一順序扶養義務人；負扶養義務者有
    數人，而其親等同一時，應各依其經濟能力，分擔義務；扶
    養之程度，應按受扶養權利者之需要與負扶養義務者之經濟
    能力及身分定之，民法第1114條第1款、第1115條第1項第1
    款、第3項及第1119條亦分別定有明文。又按父母與子女間
    之扶養義務，依民法第1117條之規定，直系血親尊親屬受扶
    養者，其扶養權利，雖不以無謀生能力為必要，但仍須受不
    能維持生活之限制。查原告甲○○無工作收入，現罹有中風
    及脊椎受傷幾近癱瘓等重症，領有殘障手冊等情，業據原告
    甲○○陳明，並提出中華民國身心障礙手冊影本（見本院卷
    第179頁），另原告甲○○係小學畢業，其之稅務電子閘門
    財產所得調件明細表記載1.92年度有利息所得23,894元、汽
    車1輛，財產總額0元；2.93年度有薪資所得1,000元、利息
    所得15,758元、汽車1輛，財產總額0元；3.94年度有利息所
    得17,678元、汽車1輛，財產總額0元，此有稅務電子閘門財
    產所得調件明細表1份（見本院卷第65至70頁）在卷可參，
    則原告甲○○名下僅有汽車1輛及利息所得，其幾無財產，
    而該利息所得尚不足維持生活，揆諸首揭規定，原告甲○○
    有受扶養之必要。
  2.原告甲○○雖主張依93年度國人每人每年平均消費支出額29
    3,235元為計算標準云云。惟扶養之程度，應按受扶養權利
    者之需要，與負扶養義務者之經濟能力及身分定之。查原告
    甲○○於92年至94年間僅有汽車1輛及利息所得，其現無工
    作收入，並罹有中風及脊椎受傷幾近癱瘓等重症，無法維持
    生活，已於前述，而江忠益稅務電子閘門財產所得調件明細
    表記載1.93年度有所得2,000元、無財產資料；2.94年度有
    執行業務所得4萬元、無財產資料，此有稅務電子閘門財產
    所得調件明細表1份（見本院卷第76至80頁），則其主張以
    上開標準計算扶養費，並不符合臺東地區人民生活實況及生
    活水準。本院斟酌扶養之程度，受扶養權利者之需要，與負
    扶養義務者之經濟能力及身分等情形，認扶養費依行政院主
    計處公布之93年度臺東縣每人全年支出額146,539元為計算
    標準為妥當，是原告上開主張，不足為採。
  3.原告甲○○另主張其於江忠益死亡時年約63歲，其平均餘命
    約20年餘云云。惟查，原告甲○○之出生日期為31年4月3日
    ，江忠益出生日期為56年7月13日，死亡日期為94年7月12日
    ，為兩造所不爭執，並有戶籍謄本1紙（見本院卷第95頁）
    附卷可按，原告甲○○於江忠益死亡時，為63歲3月又9日，
    依93台閩地區簡易生命表計算（男性），其平均餘命為16.6
    750年【計算式：16.87－（16.16－16.87）×（3/12＋9/36
    5）≒16.6750】，原告甲○○主張以20年餘計算，自屬不當
    。又對原告甲○○負扶養義務者有江忠益、江娟花及江中財
    3 人，為兩造所不爭執，自堪信為真實。則原告甲○○尚有
    16.6750年平均餘命，以行政院主計處公布之93年度臺東縣
    每人全年支出額146,539元，由3名子女共同負擔扶養義務，
    並依第1年不扣除中間利息之霍夫曼係數表作為計算扶養費
    之標準，從而原告甲○○得請求之扶養費為603,537元（年
    別5％複式霍夫曼計算法（第一年不扣除中間利息），其計
    算式為：【146,539×11.00000000（此為應受扶養16年之霍
    夫曼係數）+146,539×0.675×（12.00000000-00.00000000
    ）】除以3（受扶養人數）=603,537（小數點以下4捨5入）
    元，原告甲○○得請求之扶養費金額逾此範圍者，即非可採
    。
  (三)原告乙○○能否請求扶養費損失？扶養費的計算標準為何？
    得請求扶養之數額為若干？
    原告乙○○雖主張其於江忠益死亡時年約59歲，尚有23年餘
    之平均餘命，其應受之扶養費為4,568,601元云云。惟查，
    原告乙○○係小學畢業，為自耕農，在自有農地上種植農作
    物，年收入約80萬元，業據原告乙○○陳明，又其之稅務電
    子閘門財產所得調件明細表記載1.92年度有執行業務所得55
    0元、田地1筆，財產總額8,168,824元；2.93年度無所得資
    料、田地1筆，財產總額8,168,824元；3.94年度無所得資料
    、田地1筆，財產總額8,168,824元等情，此有稅務電子閘門
    財產所得調件明細表1份（見本院卷第71至75頁）附卷可參
    ，則原告乙○○名下有土地1筆及種植農作物之收入，其並
    非不能維持生活，揆諸前開說明，自不得向被告請求賠償扶
    養費。原告乙○○上開主張，洵屬無據，不足為採。
  (四)原告2人請求之慰撫金，金額是否過高？
    按慰藉金之賠償須以人格權遭遇侵害，使精神上受有痛苦為
    必要，其核給之標準固與財產上損害之計算不同，然非不可
    斟酌雙方身分資力與加害程度，及其他各種情形核定相當之
    數額；又以人格權遭遇侵害，受有精神上之痛苦，而請求慰
    藉金之賠償，其核給之標準，須斟酌雙方之身分、資力與加
    害程度及其他各種情形核定相當之數額。且所謂「相當」，
    應以實際加害情形、被害人之身分、地位與加害人之經濟情
    況等關係定之。最高法院51年臺上字第223號判例、86年度
    臺上字第3537號判決要旨可資參照。本院審酌被告行經無號
    誌交岔路口未減速慢行，且未注意車前狀況，致江忠益死亡
    ，原告甲○○係小學畢業，已婚，無工作收入，其有汽車1
    輛及利息所得，財產總額0元；原告乙○○係小學畢業，已
    婚，係自耕農，年收入約80萬元，其有田地1筆，財產總額
    8,168,824元（見本院卷第76至80頁、第71至75頁稅務電子
    閘門財產所得調件明細表）。被告係鐵路局工人，已婚，育
    有子女2人，月薪3萬元，其之稅務電子閘門財產所得調件明
    細表記載1.92年度有薪資所得624,263元、房屋、土地各1筆
    、汽車1輛，財產總額為561,978元；2.93年度有薪資所得60
    8,459元、房屋、土地各1筆、汽車1輛，財產總額為561,978
    元；3.94年度有薪資所得626,589元、房屋、土地各1筆、汽
    車1輛，財產總額為561,978元等財產（見本院卷第82至86頁
    稅務電子閘門財產所得調件明細表）。又原告2人為江忠益
    之父、母，遭此變故，老年喪子，精神所受痛苦甚鉅。本院
    審酌兩造之身份、資力與加害程度及上述各種情形，認原告
    2人各請求150萬元之慰撫金，稍嫌過高，各應予核減為140
    萬元。原告2人逾此部分之請求，核屬無據，不應准許。綜
    上所述，原告甲○○所受損害為2,003,537元（計算式：603
    , 537 元＋1,400,000＝2,003,537）；原告乙○○所受損害
    為1,599,400元（計算式：199,400＋1,400,000＝1,599,400
    ）
  (五)江忠益是否與有過失？被告應負過失責任比例為若干？茲分
    述如下：
    按損害之發生或擴大，被害人與有過失者，法院得減輕賠償
    金額，或免除之，民法第217條第1項定有明文。本件被告抗
    辯江忠益就車禍之發生亦與有過失。經查：江忠益酒精濃度
    超過法定值於夜間駕駛重型機車行經無號誌之交岔路口，支
    線道車未暫停讓幹線道車先行，為肇事主因之事實，為兩造
    所不爭執，復有臺灣省花東區車輛行車事故鑑定委員會於95
    年2月24日以花東鑑字第0956100402號函檢附鑑定意見書（
    見本院卷第33頁至36頁）及前揭臺灣省車輛行車事故覆議鑑
    定委員會於95年5月22日以府覆議字第0950100302號函檢附
    鑑定意見書附卷可參，本院斟酌本件事故發生經過，及兩造
    應負之注意義務情節、前開過失程度等情，認江忠益為肇事
    主因，應負擔60％之責任，被告為肇事次因，應負擔40％之
    責任，而依上開過失相抵之規定，原告甲○○得請求被告賠
    償之數額應依此比例減輕為801,415元（計算方式為：2,003
    ,537 ×40％＝801,415，元以下4捨5入）；原告乙○○得請
    求被告賠償之數額應依此比例減輕為639,760元（計算方式
    為：1,599,400×40％＝639,760），逾此部分之請求，核屬
    無據，不應准許。
  (六)保險人依本法規定所為之保險給付，視為被保險人損害賠償
    金額之一部分；被保險人受賠償請求時，得扣除之。強制汽
    車責任保險法第32條定有明文。查原告2人於本件車禍發生
    後，業已向投保強制汽車責任險之保險人申請強制汽車責任
    險各理賠75萬元之事實，為原告2人所自承，則其等就前開
    已受領強制汽車責任險之金額，自應由上開金額扣除。是原
    告甲○○請求被告賠償金額為51,415元（計算式：801,415
    －750,000＝51,415）；原告乙○○請求被告賠償金額為0元
    （計算方式為：639,760－750,000＝﹣110,240），逾此部
    分之請求，核屬無據，不應准許。
  (七)末按遲延之債務，以支付金錢為標的者，債權人得請求依法
    定利率計算之遲延利息；又給付無確定期限者，債務人於債
    權人得請求給付時，經其催告而未為給付，自受催告時起，
    負遲延責任，其經債權人起訴而送達訴狀者，與催告有同一
    之效力，民法第233條第1項前段及第229條第2項分別定有明
    文。從而，原告甲○○依侵權行為損害賠償之法律關係，請
    求被告給付51,415元，及自94年11月15日起至清償日止，按
    週年利率5％計算之法定遲延利息，為有理由，應予准許。
    逾此範圍之請求，即屬無據，應予駁回。
五、本件事證已臻明確，兩造其餘之攻擊防禦方法，核與判決之
 　 基礎無影響，毋庸一一論述，併此敘明。
六、按所命給付金額或價額未逾50萬元之判決，應依職權宣告假
    執行，民事訴訟法第389條第1項第5款定有明文。本件原告
    甲○○勝訴部分，應依職權宣告假執行。其餘假執行之聲請
    ，因訴之駁回而失所附麗，不應准許。又被告陳明願供擔保
    ，宣告免為假執行，核無不合，爰酌定如主文所示之擔保金
    額，併予准許。
七、據上論結，本件原告之訴為一部有理由，一部無理由，依民
    事訴訟法第79條、第85第1項、第389條第1項第5款、第392
    第2項，判決如主文。
中　　華　　民　　國　　96　　年　　4 　　月　　9 　　日
                  民事庭審判長法  官  楊智勝
                              法  官  林恒祺
                              法  官  連雅婷
以上為正本，係照原本作成。
如對本判決上訴，須於判決送達後20日內向本院提出上訴狀。
中　　華　　民　　國　　96　　年　　4　　月　　10　　日
                              書記官  許瑞權
